# 关于增资-请问陈版

提问人：wypyhj 时间：2010-09-01 11:21:19
C和D分别持有注册资本 300 万，净资产 3000 万的A公司50%的股份，现引入B股东，B股东向A公司投入 300 万，协商让B在注册资本中占比50%，其他两者下降为25%。验资报告和工商那边有问题吗？请陈版或其他高手指示。谢谢！

回答人：chenyiwei
对于验资报告和工商而言，关注的主要是出资是否符合《公司法》及配套法规、规章的法律形式的问题。只要新股东的实际出资额不低于其所享有的注册资本份额，工商和验资应当不会有重大的问题。